【裁判字號】    95,金訴,5
【裁判日期】    950717
【裁判案由】    違反期貨交易法
【裁判全文】
臺灣臺中地方法院宣示判決筆錄           95年度金訴字第5號
公  訴  人  臺灣臺中地方法院檢察署檢察官
被      告  乙○○
選任辯護人  林道啟律師
被      告  甲○○
選任辯護人  劉豐綸律師
上列被告因違反期貨交易法案件，於中華民國95年7月17日下午
5時，在本院第4法庭宣示判決，出席職員如下：
      法  官  滕治平
      書記官  郭佳雯
      通  譯  賴素屏
法官起立朗讀判決主文、犯罪事實要旨、處罰條文、附記事項，
及告以上訴限制、期間並提出上訴狀之法院，且諭知記載其內容
：
一、主    文：
    乙○○共同未經許可，擅自經營期貨經理事業、期貨顧問事
    業，處有期徒刑捌月，緩刑貳年，扣案如附表所示之物均沒
    收。甲○○共同未經許可，擅自經營期貨經理事業、期貨顧
    問事業，處有期徒刑壹年貳月，緩刑肆年，扣案如附表所示
    之物均沒收。
二、犯罪事實要旨：
    乙○○、甲○○均明知期貨交易法已自民國八十六年六月一
    日起施行生效，且外匯保證金交易屬於槓桿保證金契約之一
    種，為期貨交易法規範管理之範圍，依該法第八十二條第一
    項規定，經營期貨信託事業、期貨經理事業、期貨顧問事業
    或其他期貨服務事業，須經主管機關之許可並發給許可證照
    ，始得營業。竟未經主管機關即財政部證券暨期貨管理委員
    會（下稱證期會，現已改制為金融監督管理委員會證券期貨
    局）之許可並發給許可證照，即基於非法經營期貨經理事業
    之犯意，以排定紫微斗數之方法，向客戶宣稱有好財運為由
    ，招攬客戶從事外匯保證金交易。九十一年八月七日，乙○○招攬丙○○全權委託乙○○代為操作買賣外幣，其方式為
    由丙○○匯款新台幣（下同）三十四萬元至乙○○所有之台
    新銀行帳號00000000000000號帳戶內，乙○○則將上開金額匯入其所有之香港某銀行帳戶，並向香港期
    貨商下單購買日幣，並向丙○○報告投資之盈虧，以此方式
    經營保證金期貨交易之經理事業。復與甲○○（起訴書誤為
    財）基於非法經營期貨經理事業、顧問事業之犯意聯絡，由
    乙○○以上開方式，於九十二年二月二十七日招攬丁○○授
    權甲○○、乙○○代為操作買賣外幣，其方式為由丁○○於
    該日先在中國信託銀行臺中分行開立帳號為「000000
    000000號」之外匯存款帳戶，並於同年三月三日將保
    證金約一百七十五萬元存入上開帳戶內，同年三月十三日，
    丁○○再將美金五萬元轉匯至中國信託銀行香港分行，帳號
    為「00000000ＵＳ」之帳戶，並與甲○○簽訂授權
    委託書，由甲○○就外匯製作評估報告交丁○○參考，並應
    丁○○之請求在外匯市場從事日幣、歐元之即期或遠期買賣
    交易。至同年五月六日，續由乙○○與丁○○簽立授權委託
    書，由乙○○任經紀人繼續代丁○○操作外匯保證金交易，
    並均約定佣金。嗣於同年七月，丁○○為免投資失利遭斷頭
    ，又於價差範圍內補足保證金美金二萬元，至同年十月下旬
    丁○○因不堪虧損，始終止與乙○○間之委託關係。嗣經丙○○、丁○○報警處理，經警於九十四年三月二日二十時、
    同年三月三日零時持本院搜索票，搜索乙○○位於臺中市○○路○段二八號九樓住處、文昌東四街八八號二樓工作室，
    及甲○○位於臺中市○○路○段二七八號十四樓之二住處，
    扣得如附表所示乙○○、甲○○所有供代客操作外匯保金交
    易所用之物。
三、處罰條文：
    期貨交易法第一百十二條第五款。又按期貨交易法第一百十
    二條第五款所稱之擅自「經營期貨信託事業」、「期貨經理
    事業」、「期貨顧問事業」云者，就其經營事業行為之性質
    而言，均含有多次性與反覆性，故如行為人基於經營同一事
    業之目的，在同一時期內多次或反覆經營上述事業之行為，
    應僅成立單純一罪，而無連續犯規定之適用（最高法院九十
    一年度台上字第七二四一號判決參照），是起訴書認被告乙○○所為二次犯行係屬連續犯，恐有誤會，應予更正。刑法
    第二條第一項、第七十四條（最高法院九十五年第八次刑事
    庭會議決議參照）。
四、附記事項：
    被告乙○○願支付中華社會福利聯合勸募協會台幣200,000
    元，並於九十五年六月三十日以匯款之方式支付完畢。
五、協商判決除有刑事訴訟法第四百五十五條之四第一項第一款
    於本訊問程序終結前，被告撤銷協商合意或檢察官撤回協商
    聲請者；第二款被告協商之意思非出於自由意志者；第四款
    被告所犯之罪非第四百五十五條之二第一項所定得以協商判
    決者；第六款被告有其他較重之裁判上一罪之犯罪事實者；
    第七款法院認應諭知免刑或免訴、不受理者情形之一，及違
    反同條第二項「法院應於協商合意範圍內為判決；法院為協
    商判決所科之刑，以宣告緩刑或二年以下有期徒刑、拘役或
    罰金為限」之規定者外，不得上訴。
六、如有上開可得上訴情形，得自收受宣示判決筆錄送達之日起
    十日內，向本院提出上訴書狀，上訴於第二審法院。
中    華    民    國    95    年    7     月    17    日
                  刑事第四庭          書記官?郭佳雯
                                      法  官  滕治平
右宣示判決筆錄正本證明與原本無異。
                                      書記官  郭佳雯
中    華    民    國    95    年    7     月    17    日
附表：
┌──┬──────────┬────┬─────┐
│編號│ 名           稱    │數 量   │單位      │
├──┼──────────┼────┼─────┤
│一  │ 操作期貨損益報表   │一      │疊        │
│    │                    │        │          │
├──┼──────────┼────┼─────┤
│二  │ 合夥投資契約書     │一      │份        │
│    │                    │        │          │
├──┼──────────┼────┼─────┤
│三  │ 合夥投資理財契約書 │一      │份        │
│    │                    │        │          │
├──┼──────────┼────┼─────┤
│四  │ 千禧國際金融有限公 │一      │份        │
│    │ 司合約             │        │          │
├──┼──────────┼────┼─────┤
│五  │ 匯款單             │一      │張        │
│    │                    │        │          │
├──┼──────────┼────┼─────┤
│六  │ 操作外國期貨ＰＡ   │十九    │張        │
│    │ 交易確認明細表     │        │          │
├──┼──────────┼────┼─────┤
│七  │ 歐元月週日線操作   │二六    │張        │
│    │ 報表               │        │          │
├──┼──────────┼────┼─────┤
│八  │ 操作期貨報表       │十一    │張        │
│    │                    │        │          │
├──┼──────────┼────┼─────┤
│九  │ 期貨指數登記表     │十九    │張        │
│    │                    │        │          │
└──┴──────────┴────┴─────┘


司法院資訊處製作；財團法人民間司法改革基金會備份。
